臺灣桃園地方法院刑事判決　　　　　　 94年度簡上字第140號
上　訴　人　臺灣桃園地方法院檢察署檢察官
被　　　告　乙○○　男　33歲（民國60年6月4日生）
上列上訴人因被告妨害自由等案件，不服本院中壢簡易庭94年度
壢簡字第308 號第一審簡易判決（聲請簡易判決處刑案號：93年
度偵字第18478 號），提起上訴，本院合議庭判決如下：
    主  文
上訴駁回。
徐火成緩刑貳年。
    事  實
一、乙○○與甲○○係鄰居關係。緣乙○○於民國93年11月1 日
    9 時許，駕車停於桃園縣平鎮市○○路120 號前，適甲○○
    在同路124 號前清洗電扇之際，不慎潑及乙○○，而引發雙
    方爭執，詎乙○○竟心生不滿，基於恐嚇危害安全之犯意，
    於同日9 時45分許，倒車至甲○○在同路124 號所經營之早
    餐店前，取出預藏之玩具手槍一把，並向甲○○恫稱：「給
    你死」等語，以此加害他人生命之事恐嚇甲○○，致其心生
    畏懼，足生危害於安全，嗣經甲○○報警，通知乙○○到場
    說明，始悉上情，並扣得玩具手槍一把。
二、案經甲○○訴由桃園縣警察局平鎮分局報告臺灣桃園地方法
    院檢察署檢察官偵查起訴。
    理  由
一、訊據被告乙○○於警詢中及檢察官偵查及本院審理時，固坦
    承確於右揭時、地駕車持槍之事實，惟矢口否認有何恐嚇之
    犯行，辯稱：告訴人甲○○先對伊潑水，並口出穢言，伊只
    想「警告」告訴人，才在車上亮槍，未曾說過「要給你死」
    等恫嚇之詞云云。惟查，右揭事實，業據告訴人於警詢、檢
    察官偵訊時指訴綦詳，且證人雷國珍證稱：伊當日在告訴人
    經營之早餐店內面對門口用餐時，看到被告倒車至該早餐店
    ，隨即聽到告訴人大叫等情。參以，告訴人於警詢中指陳：
    當日伊與被告距離約10公尺，被告亮槍速度極快，雖無法辨
    識為何槍枝，但可以確定是一把槍，伊感到非常害怕等語，
    以及依據卷附扣案玩具槍枝之照片顯示，該玩具槍之外型，
    若於10公尺之距離內，以極快之速度展現，確實極易誤認為
    真槍等情，均足以證明被告確有先與告訴人發生口角爭執為
    動機，進而基於恐嚇之犯意，故意持外觀乍見極易為他人誤
    認為真槍之玩具槍一把，向告訴人為恐嚇之犯行甚明，是告
    訴人之指訴，尚與常情無違，堪予採信，並有被告所有供犯
    罪所用之玩具手槍一把扣案可資佐證。故被告上開辯解，顯
    係事後卸責之詞，不足採信。綜述，本件事證已明，被告犯
    行洵堪認定，應依法論科。
二、被告持玩具手槍出言恫嚇告訴人使之心生畏懼致生危害於安
    全部分，核犯刑法第305 條之恐嚇危害安全罪。扣案之玩具
    手槍1 支，為被告所有供犯罪之用，應依法予以宣告沒收。
三、原審以被告所為各項犯行之事證均臻明確，援引依刑法第30
    5 條、第41條第1 項前段、第38條第1 項第2 款，罰金罰鍰
    提高標準條例第1 條前段、第2 條，判處拘役30日，如易科
    罰金以300 元折算一日，併予宣告沒收扣案之玩具手槍1 支
    ，其認事用法俱無違誤之處，量刑亦屬妥適，應予維持。檢
    察官循告訴人之請求，上訴指摘原審判決量刑過輕云云，為
    無理由，應予駁回。又被告前未曾受任何有期徒刑以上刑之
    宣告，此有臺灣桃園地方法院檢察署刑案資料查註紀錄表、
    臺灣高等法院被告全國前案紀錄表各一紙附卷可憑，且與被
    害人係屬鄰居，被告為謀增加家中收入，由其妻頂下告訴人
    早餐店旁之店面經營早餐店，經過此一事件後，被告及其妻
    已經不敢繼續在該處經營早餐店，而告訴人則繼續在該處營
    業，其經此警詢、偵訊及處刑教訓，當知所惕勵信無再犯之
    虞，本院認其受上開有期徒刑之宣告，以暫不執行為適當，
    併依法諭知緩刑2 年，以啟自新。
據上論斷，應依刑事訴訟法第455 條之1 第3 項、第368 條，刑
法第74條第1款，判決如主文。
本案經檢察官廖先志到庭執行職務。
中　　華　　民　　國　　94　　年　　5 　　月　　31　　日
                  刑事第十二庭審判長法　官　游紅桃
                                    法  官  王美玲
                                    法  官  黃永定
以上正本證明與原本無異。
不得上訴。
                                    書記官　施春祝
中　　華　　民　　國　　94　　年　　5 　　月　　31　　日
附本件論罪科刑依據之法條：
刑法第305條
以加害生命、身體、自由、名譽、財產之事，恐嚇他人致生危害
於安全者，處二年以下有期徒刑、拘役或三百元以下罰金。
